ja: トリム適用方法: 接着; ヒートセット; アイロン接着; シール式 (粘着式); 縫い付け; ステープル / タッカー留め; その他
fr: Méthode d'application des moulures: À coller; Thermocollant; À repasser; Peler et coller (autocollant); À coudre; À agrafer/clouer; Autre
es: Método de aplicación de ribete: Para pegar; Termofijado; Termoadhesivo; Despegar y pegar (autoadhesivo); Para coser; Para engrapar/clavar; Otro
tr: Kaplama uygulama yöntemi: Yapıştırmalı; Isıyla sabitleme; Ütüyle yapışan; Soy ve yapıştır (kendinden yapışkanlı); Dikilebilir; Zımba/çivi; Diğer
lt-LT: Juostos naudojimo būdas: Priklijuojamas; Fiksuojamas karščiu; Prilyginamas; Nulupamas ir priklijuojamas (lipnus); Prisiuvamas; Prisegamas / kalamas; Kita
en: Trim application method: Glue-on; Heat-set; Iron-on; Peel-and-stick (self-adhesive); Sew-on; Staple/tack; Other
sl-SI: Metoda nanašanja obrobe: Z lepljenjem; S toplotno utrditvijo; Z likanjem; Odlepi in prilepi (samolepilno); Za prišitje; S sponkami/žebljički; Drugo
zh-TW: 飾邊應用方式: 黏貼; 熱定型; 熨燙; 撕貼 (自黏); 縫紉; 裝訂/大頭釘; 其他
sk-SK: Spôsob orezania: Nalepenie; Tepelná fixácia; Nažehlenie; Odlepenie a prilepenie (samolepiace); Našitie; Zošitie/pripnutie; Iné
zh-CN: 装饰应用方法: 胶粘; 热定型; 熨烫; 剥离粘贴（自粘）; 缝制; 钉合/固定钉; 其他
ko: 트림 부착 방식: 접착식; 열경화; 다림질 부착; 필 앤 스틱(자체 접착식); 재봉식; 스테이플러/압정; 기타
fi: Koristeen laittomenetelmä: Liimattava; Lämpökiinnitteinen; Silitettävä; Tarrakiinnitteinen (itseliimautuva); Ommeltava; Nidottava/nastoitettava; Muu
da: Påføringsmetode for trim: Til pålimning; Varmefikseret; Til påstrygning; Træk og klistr (selvklæbende); Til påsyning; Hæfteklamme/stift; Andet
hu: Díszcsík felviteli módja: Ragasztható; Hőre kötő; Vasalható; Lehúzható és ragasztható (öntapadós); Felvarrható; Tűzőkapcsos/szegecses; Egyéb
hr-HR: Način nanošenja trim materijala: Lijepljenje; Fiksiranje toplinom; Prijenos glačanjem; Lijepljenje (samoljepljivo); Našivanje; Pričvršćivanje spajalicom/čavlićem; Ostalo
nb: Applikasjonsmetode for listverk: Påliming; Varmefiksering; Stryking; Dra av og klistre på (selvklebende); Påsying; Stifting; Annet
el: Μέθοδος εφαρμογής διακοσμητικού τελειώματος: Με κόλλα; Σταθεροποιούμενο με θερμότητα; Με σιδέρωμα; Αυτοκόλλητο (peel-and-stick); Ραφτό; Με συρραπτικό/καρφάκια; Άλλο
pt-PT: Método de aplicação da guarnição: Para colar; Termofixação; Para engomar; Para colar (autoadesivo); Para costurar; Agrafo/prego; Outro
nl: Toepassingsmethode sierlijst: Lijmbaar; Hittefixatie; Opstrijkbaar; Zelfklevend (peel-and-stick); Opnaaibaar; Nieten/spijkeren; Overig
cs: Metoda aplikace lemu: Nalepovací; Zažehlovací; Nažehlovací; Slupovací (samolepicí); Našívací; Připínací (sponky/hřebíčky); Jiné
vi: Phương pháp gắn viền trang trí: Dán keo; Ép nhiệt; Ủi; Bóc và dán (tự dính); Khâu; Bấm ghim/Đóng đinh; Khác
pt-BR: Método de aplicação do corte: Colado; Fixado a calor; Fixado a ferro; Destacar e colar (autoadesivo); Costurado; Grampeado/fixado com tachas; Outro
ru: Метод нанесения отделки: Приклеивание; Термофиксация; Приутюживание; Самоклеящаяся (сними и приклей); Пришивание; Крепление скобами/кнопками; Другое
pl: Metoda nakładania poprzez przycinanie: Na klej; Termoutwardzalne; Do naprasowania; Odklej i przyklej (samoprzylepne); Naszywane; Przybijane (zszywki/pinezki); Inne
sv: Metod för applicering av trim: Limmas fast; Värmefixering; Stryks på; Dra av och fäst (självhäftande); Sys fast; Häftas/klistras; Övrigt
de: Befestigungsmethode der Bordüre: Zum Aufkleben; Thermofixiert; Zum Aufbügeln; Zum Abziehen und Aufkleben (selbstklebend); Zum Aufnähen; Klammern/Heften; Sonstige
it: Metodo di applicazione del rivestimento: Da incollare; Fissaggio a caldo; Termoadesivo; Stacca e attacca (autoadesivo); Da cucire; Con graffette/chiodini; Altro
bg-BG: Метод за нанасяне на кант: С лепило; С нагряване; С ютия; Отлепяне и залепване (самозалепващо се); Пришиване; Телбод/такер; Друго
ro-RO: Metodă de aplicare a pasmanteriei: Prin lipire; Prin termofixare; Prin călcare (cu fierul); Autocolant (dezlipește și lipește); De cusut; Capse/ținte; Altele
th: วิธีการตัดแต่ง: ติดกาว; เซ็ตตัวด้วยความร้อน; รีดติด; ลอกแล้วแปะ (มีกาวในตัว); เย็บติด; ติดลวดเย็บ/หมุด; อื่นๆ